臺灣高等法院刑事判決　　　　　　　　96年度上易字第1293號
上　訴　人　臺灣臺北地方法院檢察署檢察官
被　　　告　甲○○
　　　　　　　　　　樓之2
選任辯護人　胡世斌律師
上列上訴人因被告妨害自由案件，不服臺灣臺北地方法院96年度
易字第493號，中華民國96年5月7日第一審判決（起訴案號：臺
灣臺北地方法院檢察署96年度偵字第596號），提起上訴，本院
判決如下：
    主  文
上訴駁回。
    理  由
一、本案經本院審理結果，認第一審判決對被告甲○○為無罪之
    諭知，核無不當，應予維持，並引用第一審判決書記載之證
    據及理由（如附件）。
二、檢察官上訴意旨以：被告傳給告訴人乙○○之簡訊照片，其
    內容含有「瀉妓汾妳這個狗娘養的廢物除了吃飯睡覺吃神經
    病的藥你到底還會什麼」「又老又殘障的神經病」「辛苦妳
    了，老神經病」等字眼，顯見被告將「妳怎麼還不去死！」
    「妳不是要自殺嗎？怎麼不去死算了」「妳怎麼還不去自殺
    啊！」「妳還沒自殺啊！」「妳怎麼還沒有去死！」「妳還
    沒死啊！」「妳還不去死！」等言詞，以撥打電話及傳送簡
    訊方式通知告訴人之前，明確知悉告訴人罹患憂鬱症等精神
    疾病，並可預見罹患精神疾病之告訴人在接收上開電話及簡
    訊後，極易因為遭受精神刺激而自戕。況依告訴人在偵審中
    證稱：被告在電話及簡訊中向其說「妳怎麼還不去死！」「
    妳怎麼不去自殺？」等語時，本來會生氣，但是後來接多了
    ，開始害怕，因為其不想死，不想因此被搞到失去理智，其
    每天都會想不知道什麼時候電話會響，電話又來了，當時有
    去看精神科醫師，醫生說其已經嚴重到要去住院的程度，過
    年時被告也有打電話來，家人都怕其死，要顧著，且其也曾
    在士林劍潭的旅館內自殺等語，足證被告雖非以「要妳死」
    等積極加害之言語恐嚇告訴人，然被告在明知告訴人罹有精
    神疾病之狀況下，仍以反面加害之方式將「妳怎麼還不去死
    ！」「妳不是要自殺嗎？怎麼不去死算了」「妳怎麼還不去
    自殺啊！」「妳還沒自殺啊！」「妳怎麼還沒有去死！」「
    妳還沒死啊！」「妳還不去死！」等言詞通知告訴人，並已
    對告訴人造成實際之精神刺激，核其所為，不僅構成刑法第
    305條之恐嚇危害安全罪，亦該當於刑法第275條教唆他人使
    之自殺罪嫌之虞，指摘原判決不當云云。惟原判決已就被告
    所為言詞，意雖在詛咒、辱罵、攻詰、騷擾告訴人，但並非
    恐嚇之理由予以說明綦詳；且同一行為業據臺灣士林地方法
    院95年度士秩字第17號裁定，認有社會秩序維護法第68條第
    2 款所規定藉端滋擾住戶之行為，而裁處罰鍰新臺幣1萬8千
    元，有上開裁定在卷可稽，尚難認為被告有何恐嚇犯行。至
    檢察官上訴理由書所指「瀉妓汾妳這個狗娘養的廢物除了吃
    飯睡覺吃神經病的藥你到底還會什麼」「又老又殘障的神經
    病」「辛苦你了，老神經病」等字眼，以被告先後電話及傳
    送簡訊之言詞整體以觀，亦同在辱罵、攻詰、騷擾告訴人，
    其內容尚非恐嚇，亦非教唆他人使之自殺可比。故檢察官提
    起上訴，為無理由，應予駁回。
三、被告經合法傳喚，無正當理由不到庭，爰不待其陳述逕行判
    決。
據上論結，應依刑事訴訟法第373條、第368條、第371條，判決
如主文。
本案經檢察官郭弘佑到庭執行職務。
中　　華　　民　　國　　96　　年　　7 　　月　　25　　日
　　　　　　　　　刑事第二庭審判長法　官  呂丹玉
　　　　　　　　　　　　　　      法　官  林銓正
　　　　　　　 　 　　　　　　  　法　官  王詠寰
以上正本證明與原本無異。
不得上訴。
                                  書記官  駱麗君
中　　華　　民　　國　　96　　年　　7 　　月　　25　　日
